src/fst/affixes/verbs.lexc
!! !!!Verb inflection
! VVS stands for Ü. Viks "Väike vormisõnastik" for reference purposes
! VVS type numbers = type numbers of Õigekeesussõnastik 2013

LEXICON ELAMA    ! VVS 27

                      : IMPERS ;           ! elatud
                      : SUPINE_V ;         ! elama
                      : INFINITIVE ;       ! elada
                      : IMPERATIVE ;       ! elagu
                      : NU ;               ! elanud
                      :%>I7S7 IND_PAST ;   ! elas
                      : IND_COND_PRS ;     ! elan, elaksin
                      : US_DERIVATION_VERB ; ! õpetus
                      : IS_DERIVATION      ; ! arveldis

LEXICON JULGEMA   ! only julgema

                      : ELAMA ;    
           +Use/Rare:%{W%} IMPERS ;      ! impersonal forms  juleta...
           +Use/Rare:%{W%} NU ;          ! NU-affixes julenud...

LEXICON LEPPIMA   ! VVS 28

                      : LEPPIMA_STRONG ;
                      :%{W%} LEPPIMA_WEAK ;

LEXICON LEPPIMA_STRONG   ! strong grade sub-paradigm

                      : SUPINE_V ;        ! leppima
                      : INFINITIVE ;      ! leppida
                      : IMPERATIVE ;      ! leppigu
                      : NU ;              ! leppinud
                      :%>I7S7 IND_PAST ;  ! leppis

LEXICON LEPPIMA_WEAK    ! weak grade sub-paradigm

                      : IMPERS ;          ! lepitud
                      : IND_COND_PRS ;    ! lepin, lepiksin

LEXICON LEKKIMA   ! VVS 28 & 27
                  ! like SÜTTIMA, but non-grading forms are less used

                      : LEPPIMA_STRONG ;         ! lekkima, lekib, lekitud, ...
                      :%{W%} LEPPIMA_WEAK ;      ! lekib, lekiks
           +Use/Rare: LEPPIMA_WEAK ;           ! lekkitud, lekkib, ...

LEXICON SÜTTIMA   ! VVS 28 & 27
                  ! like LEKKIMA, but weak grade forms are less used

                      : LEPPIMA_STRONG ;         ! süttima
                      : LEPPIMA_WEAK ;           ! süttib, süttiks
           +Use/Rare:%{W%} LEPPIMA_WEAK ;      ! sütitud, sütib, sütiks

LEXICON HAKKAMA    ! VVS 29 (hakkama), 30 (riidlema)

                      :%{W%} HAKKAMA_WEAK ;
                      : SUPINE_V ;            ! hakkama, riidlema
                      :%>I7S7 IND_PAST ;      ! hakkas, riidles
                      : IND_COND_PRS ;        ! hakkan, riidlen
                      : US_DERIVATION_VERB ;  ! only riidlema-type; others get blocked by block-derivations script

LEXICON HAKKAMA_WEAK    ! weak grade sub-paradigm

                      : IMPERS ;          ! hakatud, riieldud etc
                      : INFINITIVE ;      ! hakata, riielda
                      : IMPERATIVE ;      ! hakaku, riielgu
                      : NU ;              ! hakanud, riielnud

LEXICON ÜTLEMA    ! only ütlema, mõtlema; = HAKKAMA + Rare ELAMA
                  ! parallel forms: either t disappears in weak grade, or not

                      :le HAKKAMA ;             ! ütlema, ..., öeldud, öelda, öelgu, öelnud
             +Use/Rare:tle%{W%} HAKKAMA_WEAK ;  ! üteldud, ütelda, ütelgu, ütelnud

LEXICON TÜÜTAMA    ! only siirdama, tüütama, vastama, puistada, rüüstama, uitama, raadama, kiirgama ; = HAKKAMA + NotNorm ELAMA

                      : HAKKAMA ;             ! tüüdatud, tüüdata, tüüdaku, tüüdanud, ...
          +Use/NotNorm: HAKKAMA_WEAK ;        ! tüütatud, tüütada, tüütagu, tüütanud

LEXICON RABELEMA    ! VVS 31; = ELAMA + Rare HAKKAMA 
                    ! assuming that rabel- is less used than rabele- ...

                      : ELAMA ;                 ! rabelema; rabeletud, rabeleda, ...
           +Use/Rare:%{W%} HAKKAMA_WEAK ;     ! rabeldud, rabelda, ...

LEXICON LAASTAMA    ! only saastama, laastama; = ELAMA + Rare HAKKAMA 
                      : RABELEMA ;

LEXICON TAOTLEMA    ! only taotlema, töötama, taastama, kaotama, paitama, peatama, teatama ; = ELAMA + NotNorm HAKKAMA

                      : ELAMA ;
          +Use/NotNorm:%{W%} HAKKAMA_WEAK ;  ! taodeldud, taodelda, taodelgu, taodelnud
                                             ! töödatud, töödata, töödaku, töödanud


LEXICON KÄSKIMA     ! only käskima; like kiskuma, but with i; käsen...

                      :i LEPPIMA_STRONG ;       ! käskima etc
                      : IMPERS ;                ! kästud
          +Use/NotNorm:i%{W%} IMPERS ;          ! käsitud etc
                      :i%{W%} IND_COND_PRS ;    ! käsin etc
          +Use/NotNorm:e%{W%} IND_COND_PRS ;    ! käsen etc

LEXICON KISKUMA     ! only kiskuma 

                      :u LEPPIMA_STRONG ;         ! kiskuma etc
                      : IMPERS ;                  ! kistud
             +Use/Rare:u%{W%} IMPERS ;            ! kisutud etc
                      :u%{W%} IND_COND_PRS ;      ! kisun etc

LEXICON USKUMA      ! only uskuma 

                      :u LEPPIMA ;        ! uskuma, usutud etc
 @R.Part.One@@P.Part.Bad@+Use/Rare:@R.Part.One@@P.Part.Bad@ IMPERS_COMP ;  ! ustud etc; no derivation

LEXICON VAAGIMA    ! only vaagima
                   ! parallel forms: either g disappears in weak grade, or not

                      : LEPPIMA ;             ! vaagima, vaen, vaetud
             +Use/Rare: LEPPIMA_WEAK ;        ! vaagitud, vaagin

! ---------------
LEXICON NAERMA      ! VVS 32, 33  naerma, kuulma, seisma, tõusma etc (31 words)

                      : C_COMMON ;           ! naerda, seista, naergu, seisku, naernud, seisnud
                      : IMPERS ;             ! naerdud, seistud
                      : SUPINE_V ;           ! naerma, seisma
                      :%>I7S7 IND_PAST ;     ! naeris, seisis
                      :%{W%} IND_COND_PRS ;  ! naerab, seisab, kuuleb, tõuseb

LEXICON PESEMA    ! only pesema

                      : C_COMMON ;            ! pesta, pesku, pesnud
                      : IMPERS ;              ! pestud
                      :e SUPINE_V ;           ! pesema
                      :%>I7S7 IND_PAST ;      ! pesi
                      :%{W%} IND_COND_PRS ;   ! peseb

LEXICON KUSEMA    ! only kusema; moving towards ELAMA

                      : PESEMA ;    
          +Use/NotNorm:e IMPERS ;             ! kusetud
          +Use/NotNorm:e INFINITIVE ;         ! kuseda
          +Use/NotNorm:e IMPERATIVE ;         ! kusegu
          +Use/NotNorm:e NU ;                 ! kusenud
          +Use/NotNorm:e%>I7S7 IND_PAST ;     ! kuses

LEXICON KAITSMA    ! only  kaitsma, maitsma

                      : C_COMMON ;            ! kaitsta, kaitsku, kaitsnud
             +Use/Rare:e C_COMMON ;           ! kaitseda, kaitsegu, kaitsenud
                      : IMPERS ;              ! kaitstud
          +Use/NotNorm:e IMPERS ;             ! kaitseti, (on) kaitsetud
                      : SUPINE_V ;            ! kaitsma
             +Use/Rare:e SUPINE_V ;           ! kaitsema
                      :e%>I7S7 IND_PAST ;     ! kaitses
                      :e IND_COND_PRS ;       ! kaitseb

LEXICON SAATMA      ! VVS 34, 35   söötma, nutma; lõpma

                      : C_COMMON ;            ! sööta, nutta, söötke, nutke, söötnud, nutnud
                      :%{W%} IMPERS ;         ! söödetud, nutetud
                      : SUPINE_V ;            ! söötma, nutma
                      :%>I7S7 IND_PAST ;      ! söötis, nuttis
                      :%{W%} IND_COND_PRS ;   ! söödab, nutab; lõpeb
